---
title: "Tabelas de Contingência - Análise transversal"
date: "2020-03-23"
template: "post"
draft: false
slug: "tab-freq-analise-transversal"
category: "Análise AIBF"
tags:
  - "Tabelas de contingência"
  - "Dados categóricos"
description: "Partindo do princípio que nossos dados podem ser estudados tanto sob uma perspectiva longitudinal quanto transversal, nesta seção iremos abordar as tabelas de contingência entre a indicatriz de decisão e grupo sob qual o domicílio pertence."

output: 
  md_document:
    preserve_yaml: TRUE
---

```{r setup, include=FALSE}
knitr::opts_chunk$set(cache=TRUE,
                  prompt=FALSE,
                  tidy=TRUE,
                  comment=NA,
                  message=FALSE,
                  warning=FALSE,
                  echo=FALSE)
```

```{r}
library(kableExtra)
library(janitor)
library(tidyverse)
library(pander)
```

```{r}
Total <- sum
bd.trans.tables <- bd.trans %>% mutate(ct.com = bd.trans$data %>% map(~ table(.x$grupo, .x$indicatriz.com) %>% addmargins(FUN = Total, quiet = T)),
                          ct.rou_inf = bd.trans$data %>% map(~ table(.x$grupo, .x$indicatriz.rou_inf) %>% addmargins(FUN = Total, quiet = T)),
                          ct.rou_con = bd.trans$data %>% map(~ table(.x$grupo, .x$indicatriz.rou_con) %>% addmargins(FUN = Total, quiet = T)),
                          ct.rou_fil = bd.trans$data %>% map(~ table(.x$grupo, .x$indicatriz.rou_fil) %>% addmargins(FUN = Total, quiet = T)),
                          ct.est_fil = bd.trans$data %>% map(~ table(.x$grupo, .x$indicatriz.est_fil) %>% addmargins(FUN = Total, quiet = T)),
                          ct.sau_fil = bd.trans$data %>% map(~ table(.x$grupo, .x$indicatriz.sau_fil) %>% addmargins(FUN = Total, quiet = T)),
                          ct.gas = bd.trans$data %>% map(~ table(.x$grupo, .x$indicatriz.gas) %>% addmargins(FUN = Total, quiet = T)),
                          ct.trab_inf = bd.trans$data %>% map(~ table(.x$grupo, .x$indicatriz.trab_inf) %>% addmargins(FUN = Total, quiet = T)),
                          ct.trab_con = bd.trans$data %>% map(~ table(.x$grupo, .x$indicatriz.trab_con) %>% addmargins(FUN = Total, quiet = T)),
                          ct.evi = bd.trans$data %>% map(~ table(.x$grupo, .x$indicatriz.evi) %>% addmargins(FUN = Total, quiet = T))) %>% select(-2)

```

Partindo do princípio que nossos dados podem ser estudados tanto sob uma perspectiva longitudinal quanto transversal, nesta seção iremos abordar as tabelas de contingência entre a indicatriz de decisão e grupo sob qual o domicílio pertence.

Na fase atual onde estamos não faz sentido falarmos sob análise transversal ou longitudinal, mas estamos fazendo essa diferenciação pois o número de observações será altamente afetado quando formos analisar os dados dos domicílios que responderam à pesquisa tanto em 2005 quanto em 2009.

Dito isso, ao nos referirmos ao caso longitudinal nesta seção, estamos nos referindo aos domicílios que responderam todas as perguntas tanto em 2005 quanto em 2009.

Apresentamos a seguir as tabelas de contingência para o caso transversal de nossa análise referente às perguntas de interesse. Note que para cada tópico de interesse duas tabelas são apresentadas, a primeira é referente ao ano de 2005 e a segunda, ao ano de 2009.

A análise dessas tabelas de contingência, como por exemplo teste qui-quadrado, optimal scaling, etc, serão realizadas posteriormente em outras publicações. Assim, não iremos comentar a respeito dos números brutos optidos a partir das tabelas a seguir, elas ficam como curiosidade e fonte de análise dos estudos que iremos conduzir posteriormente.

## Comida

```{r}
bd.trans.tables$ct.com %>% pander()
```

## Roupas Informante

```{r}
bd.trans.tables$ct.rou_inf %>% pander()
```

## Roupas Cônjuge

```{r}
bd.trans.tables$ct.rou_con %>% pander()
```

## Roupas Filhos

```{r}
bd.trans.tables$ct.rou_fil %>% pander()
```

## Estudo Filhos

```{r}
bd.trans.tables$ct.est_fil %>% pander()
```

## Saúde Filhos

```{r}
bd.trans.tables$ct.sau_fil %>% pander()
```

## Gastos Gerais

```{r}
bd.trans.tables$ct.gas %>% pander()
```

## Trabalho Informante

```{r}
bd.trans.tables$ct.trab_inf %>% pander()
```

## Trabalho Cõnjuge

```{r}
bd.trans.tables$ct.trab_con %>% pander()
```

## Uso de Métodos Contraceptivos

```{r}
bd.trans.tables$ct.evi %>% pander()
```